【裁判字號】    89,易,405
【裁判日期】    890629
【裁判案由】    傷害等
【裁判全文】
臺灣屏東地方法院刑事判決                          八十九年度易字第四五號
    公  訴  人  臺灣屏東地方法院檢察署檢察官
    被      告  丙○○
    被      告  乙○○
右列被告等因傷害等案件，經檢察官提起公訴（八十九年度偵字第五八五號），本院
判決如左：
     主  文
丙○○傷害人之身體，處有期徒刑伍月，累犯，如易科罰金，以參佰元折算壹日。
乙○○損壞他人之住處鋁門一扇、門暨窗戶紗窗各一扇、鏡子一面及椰子樹三棵，足
以生損害於他人；又以加害生命之事，恐嚇他人致生危害於安全，各處有期徒刑參月
，如易科罰金，均以參佰元折算壹日。應執行有期徒刑伍月，如易科罰金，以參佰元
折算壹日。
     事  實
一、丙○○曾因偽造文書案件，經本院判處有期徒刑三月確定，於民國八十七年七月
    十日易科罰金執行完畢。緣丁○○因懷疑丙○○竊電，於八十八年九月九日下午
    六時許，前至屏東縣新厝村清安路十一之六號處丙○○之養雞場找丙○○理論，
    雙方言語失和遂生衝突，丁○○即持竹棍一支毆打丙○○，惟遭丙○○搶下折斷
    ，詎丙○○竟基於傷害之犯意，另持木棍一支（未扣案）毆打丁○○，於丁○○
    欲搶木棍時，丙○○復抓住其右手反轉，致丁○○受有頭部挫傷、左眼周圍瘀血
    腫脹、右肩胛旁股腱膜炎等傷害。
二、乙○○為丁○○之子，因見丁○○遭丙○○前開之傷害，遂於八十八年九月十日
    凌晨一時十分許，前至上址找丙○○理論，因丙○○拒不開門，竟基於損壞他人
    器物之犯意，持不詳型式之刀械一把（未扣案），敲打丙○○上址處之鋁門，致
    使該鋁門凹陷，又將牆壁上之鏡子一面打破、將窗、門紗窗各一扇割裂損壞，並
    將養雞場旁之椰子樹三棵砍倒。嗣於離去時，乙○○因心有未甘，乃另行基於恐
    嚇危害安全之犯意，對丙○○恫嚇稱：伊能活到今天是多活的，早就要殺死伊了
    ，要讓伊活不過明天等語，致丙○○因而心生畏懼，致生危害其生命之安全。
三、案經丁○○、丙○○訴由屏東縣警察局內埔分局報請臺灣屏東地方法院檢察署檢
    察官偵查起訴。
     理  由
一、訊據被告丙○○供承告訴人丁○○於上揭時、地尋釁之事實；被告乙○○則坦承
    因其母即告訴人丁○○遭被告丙○○傷害，遂於上揭時、地找被告丙○○理論之
    事實，惟被告二人均矢口否認各自之犯行。被告丙○○辯稱：告訴人丁○○指訴
    伊反轉其右手，惟其傷勢診斷證明書竟記載係左肩胛旁肌腱膜炎，二者歧異，顯
    然不實，伊與被告乙○○、告訴人丁○○間，早即因土地糾紛對簿公堂而有嫌隙
    ，告訴人丁○○無故登堂尋釁，伊未與其正面衝突，其竟誣告伊傷害云云。被告
    乙○○則空言否認，未以其他情詞置辯。
二、經查：
（一）被告丙○○之犯行，業據告訴人丁○○指訴綦詳。而告訴人丁○○自陳所受之
      傷害，亦有茂隆骨科醫院診斷證明書一紙可稽，其中就告訴人丁○○「『左』
      肩胛旁允腱膜炎」部分乃係誤載，有該院檢送丁○○之病歷並附記病患受傷部
      位各一紙可佐，堪信屬實。又告訴人丁○○與被告丙○○雖有宿怨，然告訴人
      倘欲誣陷被告丙○○入罪，其方法非祇一端，諒不致出此自傷身體之下策。況
      倘告訴人丁○○既欲自傷以誣攀被告丙○○，則其子即被告乙○○當不至於質
      問被告丙○○毆打其母之事，二者矛盾，顯不合情理，在在證明告訴人丁○○
      之指訴非虛。再者，被告丙○○供稱：告訴人丁○○持竹棍一支毆打伊等語，
      核與證人甲○○證述之情形挑相符，堪予採信，茲被告丙○○與告訴人丁○○
      既已不睦，復遭告訴人丁○○無故挑釁，忿恨難抑遂加以毆打，核屬人情之常
      ，無違事理。至證人甲○○證稱：伊未見到被告丙○○毆打告訴人丁○○云云
      ，參酌其與被告丙○○非屬夫妻，乃於本件案發翌日凌晨時分即被告乙○○前
      來行兇之時，猶與被告丙○○共處一室而眠，可見其與被告丙○○情誼非比尋
      常異性友人，是其證詞容有偏袒，未可遽信，無足採為對被告丙○○有利之認
      定。被告丙○○所辯，要屬委罪之詞，洵無可採，事證明確，犯行堪以認定，
      應予依法論科。
（二）被告乙○○之犯行，業據告訴人丙○○指訴歷歷，並有器物遭損壞之照片四張
      在卷足憑。次以上開本件告訴人丁○○指訴被告丙○○傷害之時間為八十八年
      九月九日下午六時許，被告丙○○指訴被告乙○○損壞器物、恐嚇危害安全之
      時間則為翌日（十日）凌晨一時十分許，二事件發生之時間相距約不逾七小時
      ，益徵被告丙○○傷害告訴人丁○○之犯行，為本件被告乙○○損壞器物、恐
      嚇危害安全犯行之動機。被告乙○○既坦承前揭其前往找尋告訴人丙○○之緣
      由，復因嫌怨已深，新仇舊恨，遂於氣忿之餘，損壞器物、出言恐嚇，均無違
      常情。再者，被告乙○○損壞上開器物之時，適凌晨深夜時分，惡行惡狀，並
      出言恫嚇，主觀上顯係有欲加害告訴人丙○○生命之意，並通知於告訴人丙○○，客觀上亦足令告訴人丙○○心生畏怖，是被告乙○○空言否認，洵屬卸責
      之詞，無可採信，事證明確，犯行均堪認定，應予依法論科。
三、核被告丙○○所為，係犯刑法第二百七十七條第一項之傷害罪；被告乙○○所為
    ，係犯同法第三百五十四條之損壞他人器物罪及第三百零五條之恐嚇危害安全罪
    。被告乙○○損壞告訴人丙○○住處鋁門一扇、門暨窗戶紗窗各一扇、鏡子一面
    及椰子樹三棵等，係以單一損壞行為之數個舉動接續進行，以實現一個犯罪構成
    要件，侵害同一法益，為接續犯，僅成立單一罪名。又被告乙○○所犯上開二罪
    ，犯意各別，行為互殊，罪名有異，應分論併罰。被告丙○○曾因偽造文書案件
    ，經本院判處有期徒刑三月確定，於八十七年七月十日易科罰金執行完畢，所受
    宣告之刑，以已執行論，有臺灣屏東地方法院檢察署刑案資料查註紀錄表及本院
    全國前案紀錄表可按，其於五年內再犯本件有期徒刑以上之罪，為累犯，應依刑
    法第四十七條加重其刑。爰審酌被告二人之素行、犯罪之動機、手段，均否認犯
    行，未見悔意，態度不佳，各該被害人所受損害之程度等一切情狀，各量處如主
    文所示之刑，並均諭知易科罰金之折算標準。
四、至被告陳月村、乙○○均否認犯行業如前述，上揭各自供渠等犯罪所用之木棍一
    支、不詳型式之刀械一把，查無證據證明各為被告二人所有，爰不予宣告沒收，
    附此敘明。
據上論斷，應依刑事訴訟法二百九十九條第一項前段，刑法二百七十七條第一項、第
三百零五條、第三百五十四條、第四十七條、第四十一條、第五十一條第五款，罰金
罰鍰提高標準條例第一條前段、第二條，判決如主文。
本案經檢察官蔣忠義到庭執行職務。
中      華      民      國      八十九      年    六    月    二十九    日
                                      臺灣屏東地方法院刑事第一庭
                                          法  官    蔡憲德
右正本證明與原本無異。
對於本判決如有不服應於收受送達後十日內向本院提出上訴書狀上訴於台灣高等法院
高雄分院並按他造當事人之人數附具繕本。
                                          書記官    林鴻仁
中      華      民      國      八十九      年     六   月     二十九   日
附錄本案論罪科刑法條
刑法二百七十七條第一項、第三百零五條、第三百五十四條
傷害人之身體或健康者，處三年以下有期徒刑、拘役或一千元以下罰金。
以加害生命、身體、自由、名譽、財產之事，恐嚇他人致生危害於安全者，處二年以
下有期徒刑、拘役或三百元以下罰金。
毀棄、損壞前二條以外之他人之物，或致令不堪用，足以生損害於公眾或他人者，處
二年以下有期徒刑、拘役或五百元以下罰金。


司法院資訊處製作；財團法人民間司法改革基金會備份。
